臺灣高等法院刑事判決　　　　　　　　94年度上訴字第3098號
上　訴　人
即　被　告　己○○
選任辯護人　徐國楨律師
上　訴　人
即　被　告　丙○○
選任辯護人　林大華律師
　　　　　　張仁興律師
上　訴　人
即　被　告　戊○○
選任辯護人　梁　冶律師
上　訴　人
即　被　告　乙○○
選任辯護人　陳俊傑律師
上　訴　人
即　被　告　丁○○
指定辯護人　本院公設辯護人　甲○○
上列上訴人等因違反毒品危害防制條例案件，不服台灣新竹地方
法院94年度訴字第154號，中華民國94年7月15日第一審判決（起
訴案號：台灣新竹地方法院檢察署93年度偵字第5397號、第5398
號、第5399號、第5400號、93年度毒偵字第1228號、第1229號、
第1233號、第1366號）提起上訴，本院判決如下：
    主  文
原判決關於己○○、戊○○、乙○○、丁○○部分及丙○○販賣
第二級毒品暨執行刑部分，均撤銷。
己○○連續販賣第三級毒品，處有期徒刑陸年。扣案如附表一編
號1、2、3所示之第三級毒品愷他命、附表二編號1、2、3、4、5
、6、7所示之分裝袋、空膠囊、研磨砵、電子秤、愷他命殘渣瓶
、空瓶、行動電話，均沒收；販賣毒品所得之財物新臺幣壹仟玖
佰元沒收，如全部或一部不能沒收時，以其財產抵償之。又意圖
販賣而持有第二級毒品，處有期徒刑伍年陸月。扣案如附表一編
號7所示之第二級毒品MDMA沒收銷毀之；附表一編號5、6所示之
第四級毒品硝甲西泮，沒收。應執行有期徒刑拾壹年。扣案如附
表一編號7之第二級毒品MDMA，沒收銷燬之；如附表一編號1、2
、3、4、5、6所示之第三級毒品愷他命、第四級毒品硝甲西泮、
附表二編號1、2、3、4、5、6、7所示之分裝袋、空膠囊、研磨
砵、電子秤、第三級毒品愷他命殘渣瓶、空瓶、行動電話，均沒
收；販賣毒品所得之財物新臺幣壹仟玖佰元沒收，如全部或一部
不能沒收時，以其財產抵償之。
丙○○共同連續販賣第二級毒品，處有期徒刑捌年陸月，扣案如
附表三編號9所示之毒品第二級毒品MDMA，沒收銷燬之；附表三
編號1、2、4、6、7、8、10所示第三級毒品愷他命、第四級毒品
硝甲西泮；附表四編號1、2、3、4所示之分裝袋、分裝匙、研磨
砵、行動電話，均沒收；販賣毒品所得之財物新臺幣萬壹仟陸
佰元沒收，如全部或一部不能沒收時，以其財產抵償之。
戊○○連續施用第二級毒品，累犯，處有期徒刑捌月。又共同販
賣第三級毒品，累犯，處有期徒刑伍年貳月。扣案如附表三編號
1、2、6、7、8所示之第三級毒品愷他命、附表四編號1、2、3、
4所示分裝袋、分裝匙、研磨砵、行動電話，均沒收；販賣毒品
所得之財物新臺幣貳仟伍佰元沒收，如全部或一部不能沒收時，
以其財產抵償之。應執行有期徒刑伍年柒月。扣案如附表三所示
編號1、2、6、7、8所示之第三級毒品愷他命、附表四編號1、2
、3、4所示之分裝袋、分裝匙、研磨砵、行動電話，均沒收；販
賣毒品所得之財物新臺幣貳仟伍佰元沒收，如全部或一部不能沒
收時，以其財產抵償之。
乙○○共同連續販賣第二級毒品，處有期徒刑捌年，扣案如附表
五編號1、2、6、7所示之第三級毒品愷他命、第四級毒品硝甲西
泮、附表六編號1、2、3、4、5、6所示秤、分裝袋、分裝吸管、
分裝罐、帳冊、行動電話，均沒收；販賣毒品所得之財物新臺幣
貳萬仟貳佰柒拾元沒收，如全部或一部不能沒收時，以其財產
抵償之。又持有第一級毒品，處有期徒刑捌月。扣案如附表五編
號3所示之第一級毒品海洛因，沒收銷燬之。應執行有期徒刑捌
年肆月。扣案如附表五編號3所示之第一級毒品海洛因，沒收銷
燬之。附表五編號1、2、6、7所示之第三級毒品愷他命、第四級
毒品硝甲西泮、附表六編號1、2、3、4、5、6所示之秤、分裝袋
、分裝吸管、分裝罐、帳冊、行動電話，均沒收；販賣毒品所得
之財物新臺幣貳萬仟貳佰柒拾元沒收，如全部或一部不能沒收
時，以其財產抵償之。
丁○○共同連續販賣第二級毒品，處有期徒刑柒年陸月，扣案如
附表三編號9所示之第二級毒品MDMA，沒收銷燬之；附表三編號
1、2、6、7、8、附表五編號1、2、6所示之第三級毒品愷他命、
附表四編號1、2、3、4、附表六編號1、2、3、4、5、6所示分裝
袋、分裝匙、研磨砵、行動電話、秤、分裝吸管、分裝罐、帳冊
，均沒收；販賣毒品所得之財物新臺幣貳萬柒仟零貳拾元沒收，
如全部或一部不能沒收時，以其財產抵償之。
    事  實
一、海洛因、MDMA（搖頭丸）、愷他命（又稱K他命）、硝甲西
    泮（一粒眠）分別為毒品危害防制條例所管制之第一級、第
    二級、第三級或第四級毒品，不得非法販賣、意圖販賣而持
    有、持有或施用。被告己○○、丙○○、戊○○、乙○○、
    丁○○或販賣、或意圖販賣而持有或施用或持有，其間有共
    犯或前後手關係或單獨一人所為，其犯罪情節如下：
（一）己○○（綽號「哈拉」）部分：
    1.販賣第三級毒品愷他命部分：
      己○○意圖營利，於民國92年7月間起，在新竹市○○路
      與北大路口之伊蕾斯PUB，向姓名年籍不詳之成年男子販
      入愷他命。除部分供己施用外，將愷他命予以分裝後，基
      於概括之犯意，以0000000000號行動電話為聯絡工具，連
      續為下列之販賣行為：
    (1)於93年7、8月間某日，與綽號「糖糖」之戊○○，以電話
      聯絡，約定以每瓶愷他命新臺幣（下同）900元之價格販
      售。由己○○將愷他命1瓶送至新竹市○○路8號13樓之16
      戊○○租屋處交付，並收取價款900元。
    (2)於93年9月5日凌晨5時7分許，戊○○撥打己○○行動電話
      聯絡，約定以每瓶愷他命1,000元之價格販售。由己○○
      送至戊○○上開租屋處樓下，交付愷他命1瓶予戊○○，
      並收取價款1,000元。
    (3)於93年10月9日凌晨5時46分許，由綽號「小黑」之乙○○
      撥打己○○行動電話約定交易毒品。乙○○於同日凌晨6
      時7分許，至己○○新竹市○○路179巷16號6樓之4居處，
      因試用愷他命後，感覺品質不如預期而未完成交易。
    (4)於93年10月18日，綽號「小綱」之丙○○撥打己○○行動
      電話約定交易毒品。丙○○至己○○上開居處，己○○以
      每公克愷他命1,300元之價格，售予30公克，約定待丙○○將毒品轉售完後再交付價金39,000元，嗣因二人均為警
      查獲，己○○尚未取得金錢。
    2.意圖販賣而持有第二級毒品MDMA（搖頭丸）及第四級毒品
      硝甲西泮（一粒眠）部分：
      己○○於92年7月間，在新竹市○○路與北大路口之伊蕾
      斯PUB，以1包約100顆MDMA2萬元之價格，向姓名年籍不詳
      之成年男子購入第二級毒品MDMA，同時由該男子處受贈第
      四級毒品硝甲西泮，供己施用。惟因購買數量眾多，自己
      施用不完，遂於93年10月間，變更為意圖販賣而持有MDMA
       及硝甲西泮之犯意，預備以MDMA一顆250元、硝甲西泮一
      顆100元之價格，伺機販售。嗣於93年10月21日凌晨4時許
      ，為警持搜索票在其上開居處查獲如附表一、二所示之MD
      MA、愷他命、硝甲西泮等毒品及屬其所有之分裝袋、空膠
      囊、研磨砵、行動電話、愷他命殘渣瓶、空瓶等物。
（二）丙○○（綽號小綱）部分：即丙○○販賣第二級毒品MDMA
      、第三級毒品愷他命、第四級毒品硝甲西泮（一粒眠）部
      分：
      丙○○意圖營利，於93年3、4月間起，在新竹市某舞廳向
      姓名年籍不詳之綽號「小白」、「吉仔」及「阿發」之成
      年男子，或友人乙○○（綽號「小黑」），以每顆140元
      至300元不等之價格販入第二級毒品MDMA。以每瓶500元至
      1,000元不等之價格販入第三級毒品愷他命。向己○○以
      每公克1,300元價格，購買第三級毒品愷他命，除部分供
      己施用外，另基於概括之犯意，或單獨或與同居女友戊○○（綽號「糖糖」）、或與丁○○（綽號「小御」）各以
      共同之犯意，視交情深淺，以高於進貨價格5元至200元不
      等價格，以0000000000號行動電話為聯絡工具，連續為下
      列之販賣行為：
    1.自93年4月間起至同年10月間止，以高於進貨價約5元之價
      格，平均1星期約1至2次之頻率，販售予乙○○相MDMA及
      愷他命毒品多次。並由丁○○送至所約定之地點交付毒品
      ，收取價金共約13,500元。
    2.於93年8月9日凌晨4時29分許，羅佑玲（所涉持有、施用
      毒品部分由檢察官另行偵查）撥打丙○○行動電話，約定
      每顆MDMA300元之價格交易。丙○○以電話通知丁○○將1
      顆MDMA送至新竹市「樂神遊樂場」交予羅佑玲，並收取30
      0元價款轉交丙○○。
    3.於93年8月22日凌晨6時21分許，羅佑玲撥打丙○○行動電
      話，約定以1,800元交易愷他命3瓶。由丙○○送至羅佑玲
      新竹市○○路68號4樓之1租屋處，並收取價款1,800元。
    4.於93年9月15日上午7時34分許，羅佑玲撥打丙○○行動電
      話，並約定3瓶愷他命2,500元之價格交易，丙○○將3瓶
      愷他命交予其同居女友戊○○，由戊○○於同日上午7時4
      8分許，送至羅佑玲新竹市○○路68號4樓之1租屋處樓下
      交付毒品，並收取價款2,500元。
    5.於93年9月20日凌晨2時40分許，戊○○以電話撥打丙○○
      行動電話約定交易愷他命後，由丙○○將數量、價格不詳
      之愷他命送至新竹市○○路「凱悅中正KTV」包廂內，售
      予戊○○、游淑娟及其他姓名年籍不詳之人。
    6.於93年9月23日凌晨5時33分許，戊○○撥打丙○○行動電
      話門號，約定每顆MDMA300元之價格交易。戊○○與羅佑
      玲各出600元，向丙○○購買4顆MDMA。丙○○送至羅佑玲
      上開租屋處，並收取1,200元價款。
    7.於93年10月6日晚上7時46分許，郭書翰（所涉持有、施用
      毒品部分由檢察官另行偵查中）撥打丙○○行動電話，約
      定每顆MDMA200元、每瓶愷他命700元之價格，購買5顆MDM
      A、5瓶愷他命。同日晚上10時許，丙○○將MDMA及愷他命
      送至新竹市○○路30號2樓之吉普賽餐廳交付郭書翰，同
      月8日郭書翰於吉普賽餐廳將4,500元價款交付予丙○○。
    8.於93年10月9日晚上8時1分許，王興偉（所涉持有、施用
      毒品部分由檢察官另行偵查中）撥打丙○○行動電話約定
      交易5顆MDMA。同日晚上8時6分許，王興偉至丙○○新竹
      市○○路8號13樓之16租屋處，丙○○交付5顆MDMA，並收
      取1,500元之價款。
    9.於93年10月9日晚上11時15分許，游淑娟（所涉持有、施
      用毒品部分由檢察官另行偵查中）撥打丙○○行動電話，
      約定以3,500元購買2顆MDMA、4瓶愷他命。丙○○送至游
      淑娟新竹市○○路8號13樓之24租屋處樓下交付，約1星期
      後收取價金3,500元。
    10.於93年10月10日晚上10時29分許，王興偉撥打丙○○行動
      電話，約定以800元購買1瓶愷他命，丙○○在上開租屋處
      樓下交付愷他命予王興偉，並收取價款800元。
    11.於93年10月20日晚上10時許，在前開吉普賽餐廳，將1顆
      錠狀硝甲西泮、4顆膠囊MDMA，以1,000元代價販售予彭康
      祐（所涉持有毒品部分由檢察官另行偵查中）及高淑慧（
      所涉持有第二級毒品部分業經原審判處拘役50日確定）。
      彭康佑與高淑慧攜帶該毒品於同日晚上10時20分許，在新
      竹市○○路○段蓮美飯店前為警查獲，並在高淑慧身上扣
      得硝甲西泮及MDMA（如附表三編號9、10所示）。
    12.於93年10月20日晚上，在前開吉普賽餐廳，將5顆MDMA以1
      ,000元代價販售予郭書翰。
      嗣為警持原審法院所發之搜索票，於93年10月20日晚上10
      時50分許，在新竹市○○街30號2樓之吉普賽餐廳執行搜
      索，扣得丙○○所有如附表三編號7、8號所示之毒品愷他
      命。又於93年10月21日凌晨零時30分許，在新竹市○○路
      8號13樓之16丙○○租屋處執行搜索，扣得丙○○所有如
      附表三編號1、2、4、6號所示之愷他命、硝甲西泮及附表
      四所示之分裝袋、分裝匙、研磨砵、行動電話。
（三）戊○○（綽號「糖糖」）部分：
      戊○○於民國87年間因施用第二級毒品安非他命案件，經
      臺灣桃園地方法院裁定送觀察、勒戒，認無繼續施用毒品
      之傾向，判決免刑。又於88年間，因施用第二級毒品安非
      他命案件，經臺灣南投地方法院裁定送觀察、勒戒後，認
      有繼續施用毒品傾向，裁定令入戒治處所施以強制戒治1
      年，於89年7月27日戒治期滿；非法施用第二級毒品安非
      他命之犯行，亦經同院判處有期徒刑6月，於89年8月14日
      易科罰金執行完畢，仍不知悔改。復為下列販賣或施用毒
      品犯行。
    1.施用第二級毒品MDMA（搖頭丸）部分：
      戊○○基於概括之犯意，自93年4月底起至同年10月13 日
      止，在新竹市○○路8號13樓之16租屋處、或友人游淑娟
      租屋處、或KTV包廂內，以口服之方式，約每星期施用2至
      3次之頻率，連續施用第二級毒品MDMA多次。
    2.販賣愷他命部分：
      戊○○與其同居男友丙○○基於共同之犯意，丙○○以電
      話與羅佑玲談妥3瓶愷他命2,500元交易。戊○○則分擔送
      交毒品，收取價金之行為，詳如前事實一(二)4.丙○○販賣
      愷他命部分所記載。
（四）乙○○（綽號「小黑」）部分：
    1.販賣第二級毒品MDMA（搖頭丸）、第三級毒品愷他命及第
      四級毒品硝甲西泮（一粒眠）部分：
      乙○○意圖營利，自93年3、4月間起，向丙○○或姓名年
      籍不詳綽號「阿庭」之成年男子，以每顆180元至200元不
      等之價格販入第二級毒品MDMA、以每瓶500元至800元不等
      之價格販入第三級毒品愷他命。除部分供己施用外，基於
      概話之犯意，或單獨或與丁○○以共同之犯意，將販入之
      毒品予以分裝，視交情深淺，分別以高於進貨價格5元至2
      00元不等價格，以0000000000及0000000000號行動電話為
      聯絡工具，連續為下列之販賣行為：
    (1)自93年4月間起至同年10月間止，以高於進貨價5元之價格
      ，平均1星期1至2次之頻率，販售MDMA及愷他命毒品多次
      予丙○○，並由丁○○送至約定地點，交付毒品並收取價
      金共約12,420元。
    (2)自93年7月間某日起至同年9月20日晚上7時許，在新竹市
      ○○路8號13樓之24租屋處，以MDMA每顆300元、愷他命每
      瓶800元至1000元不等之價格，平均每月2至3次之頻率，
      連續販售MDMA及愷他命毒品予游淑娟（所涉持有、施用毒
      品犯行由檢察官另行偵查中）多次，約得價款2,750元。
    (3)於93年9月2日晚上11時29分許，羅佑玲撥打乙○○行動電
      話，約定購買毒品MDMA及愷他命，MDMA每顆300元、愷他
      命每瓶700元。乙○○將MDMA及愷他命送至新竹市○○路
      凱悅中正KTV之302包廂，價金共計12,000元，由乙○○前
      積欠羅佑玲債務抵銷。
    (4)於93年10月9日凌晨0時11分許，戊○○撥打乙○○行動電
      話，約定購買愷他命2瓶1,800元。乙○○將愷他命送至新
      竹市○○路8號13樓之16戊○○租屋處，並收取價金1,800
      元。
    (5)於93年10月11日凌晨6時45分許，王興偉（所涉持有、施
      用毒品部分由檢察官另行偵查中）撥打乙○○行動電話，
      約定購買2顆MDMA、1瓶愷他命1,200元。由王興偉至乙○○前開之租屋處取得毒品，交付1,200元價金予乙○○。
    (6)於93年10月17日晚上9時至11時間，陳書海（所涉持有、
      施用毒品部分由檢察官另行偵查中）撥打乙○○行動電話
      ，約定購買9顆MDMA、3瓶愷他命，由陳書海至乙○○上開
      租屋處樓下取得毒品，並交付價金共計5,100元予乙○○
      。同年10月20日晚上11時許，陳書海攜帶所購得之毒品在
      新竹市○○路與北大路口時，為警當場查獲，並扣得購得
      之毒品。惟經送憲兵司令部刑事鑑識中心鑑驗結果，上開
      毒品為3瓶愷他命，另9顆並非MDMA而係硝甲西泮（詳如附
      表五編號6、7所示）。
    2.持有第一級毒品海洛因部分：
      乙○○另於93年10月間在桃園縣某舞廳向姓名年籍不詳之
      成年男子，購得海洛因二包而非法持有之，嗣於93年10月
      20日晚上11時許，在新竹市○○路與北大路口，為警當場
      查獲，並扣得海洛因二包（如附表五編號3所示）。再經
      乙○○同意搜索其上開租屋處，查獲如附表五編號1、2所
      示之愷他命，附表六編號1、2、3、4、5、6所示之秤、分
      裝袋、分裝吸管、分裝罐、帳冊及行動電話等物。
（五）丁○○部分：即丁○○販賣第二級毒品MDMA（搖頭丸）及
      第三級毒品愷他命部分：
      丁○○意圖營利，自93年3、4月間起，基於概括之犯意，
      或單獨或分別與丙○○或乙○○以共同之犯意，連續為下
      列之販賣行為：
    1.丙○○販賣MDMA及愷他命予乙○○，由丁○○為其送交毒
      品及收取價金，販售毒品所得共約13,500元，詳如事實一
      (二)1.丙○○販賣毒品部分記載。
    2.乙○○販賣MDMA及愷他命予丙○○，由丁○○為其送交毒
      品及收取價金，販售毒品所得共約12,400元，詳如事實一
      (四)1.(1)乙○○販賣毒品部分記載。
    3.丙○○販賣MDMA予羅佑坽，由丁○○為其送交毒品及收取
      價金300元，詳如事實一(二)2.丙○○販賣毒品部分記載。
    4.於93年8月底某日，戊○○以電話與丁○○聯絡，約定以8
      00元購買愷他命1瓶。丁○○將愷他命1瓶送至戊○○新竹
      市○○路8號13樓之16租屋處，並收取800元價金。
二、案經新竹市警察局第二分局報請台灣新竹地方法院檢察署檢
    察官偵查起訴。
    理  由
一、被告己○○部分：
（一）販賣第三級毒品愷他命部分：
    1.上揭上訴人即被告己○○販賣第三級毒品愷他命之犯罪事
      實，業據被告己○○於本院準備程序及審判程序中自白不
      諱。核與證人戊○○於警局詢問時及檢察官偵查（見臺灣
      新竹地方法院檢察署93年度毒偵字第1366號《下稱第1366
      號》偵查卷宗第8頁、第9頁、第43頁至第51頁、第57頁至
      第59頁）。證人乙○○於警詢時、偵查中及原審法院審理
      時（見93年度偵字第5398號《下稱第5398號》偵查卷宗第
      86頁、第106頁）。證人丙○○於警詢時、偵查中、93年1
      0月22日檢察官聲請羈押及93年12月16日延長羈押時在原
      審法院訊問時（93年度偵字第5397號《下稱第5397號》偵
      查卷宗第6頁、第7頁、第105頁、第124頁、第126頁、第1
      45頁、第164頁、第167頁）所證述之情節相符。
    2.被告己○○與戊○○間洽談買毒之事，亦有己○○所使用
      之0000000000號行動電話通訊監察譯文（見臺灣新竹地方
      法院檢察署93年度偵字第5400號《下稱第5400號》偵查卷
      宗第36頁、第37頁）及證人戊○○所使用之0000000000號
      行動電話通訊監察譯文（見第5400號偵查卷宗第42頁）在
      卷可按。
    3.本件復有為警查獲如附表一編號1、2、3 所示之愷他命，
      及附表二編號1、2、3、4、5、6、7 所示之分裝袋85個、
      空膠囊180個、行動電話1支、愷他命殘渣空瓶6瓶、研磨
      砵2個、電子秤1臺、空瓶910個，以及已賣予丙○○之如
      附表三編號1、2、6、7、8所示愷他命扣案可證。
    4.經將被告己○○為警查獲扣得之如附表一所示之物，送請
      憲兵司令部刑事鑑識中心以液相萃取（溶劑萃取）前處理
      法及氣相層析質譜分析法（GC/ MS）鑑驗結果，其中編號
      1、2、3之粉末，均有愷他命成分；編號5及6之藥丸，均
      有硝甲西泮成分；編號7之藥丸，有MDMA成分；編號4之粉
      末，無煙毒（嗎啡、海洛因）成分、無甲基安非他命成分
      、無MDMA成分、無MDA成分等情，有該中心94年1月18日（
      94）安鑑字第00136號鑑驗通知書1紙在卷可稽（見第5400
      號偵查卷宗第80頁）。又丙○○為警查獲時所扣得由被告
      己○○所販售之附表三編號1、2、6、7、8所示之物，經
      憲兵司令部刑事鑑識中心以液相萃取（溶劑萃取）前處理
      法及氣相層析質譜分析法（GC/ MS）鑑驗結果，認粉末8
      瓶、粉末11瓶、粉末1包、粉末1瓶及香煙2支等物，均有
      愷他命成分，亦有該中心94年1月27日（94）安鑑字第002
      40號鑑驗通知書可證（見第5397號偵查卷宗第187頁）。
      被告己○○此部分罪證明確，犯行洵堪認定。
（二）意圖販賣而持有第二級毒品MDMA（搖頭丸）及第四級毒品
      硝甲西泮部分：
    1.訊之被告己○○，矢口否認有販賣之第二級毒品MDMA之意
      圖，辯稱：搖頭丸是在92年7月間在舞廳向他人所購買，
      一粒眠是他人贈送的，均供自己施用，沒有要販賣的意圖
      云云。
    2.然查：
    (1)被告己○○於警訊時已供承要以電話販售搖頭丸一顆賣25
      0元，一粒眠一粒賣100元（見93年度偵字第5400號偵查卷
      第8頁）。
    (2)被告己○○所使用之0000000000號行動電話，自93年10月
      5日至同月20日止之通訊監察譯文內容顯示，被告己○○
      曾經多次與不詳姓名年籍男、女之通聯紀綠中，出現有關
      於「衣服」、「衣」、「上面」、「裝衣服」、「膠囊」
      、「眠」等用語之對話。且談論內容之旨均係有關交易物
      品種類、價格及地點之事項。所謂之「衣服」或「衣」即
      毒品MDMA之慣用代稱，為被告於原審審理時所自承；而「
      上面」、「膠囊」亦為MDMA之意；「眠」則為一粒眠之意
      ，為證人丙○○、戊○○等人證述屬實。若被告無販賣MD
      MA及硝甲西泮之意圖，何以會經常與不明人士談論有關於
      MDMA與硝甲西泮交易之對話。
    (3)被告己○○於93年10月21日凌晨4 時許，為警持搜索票在
      其上開居所內查扣如附表一編號5、6、7紫色藥丸90顆、
      紅色及黃色藥丸16顆，經憲兵司令部刑事鑑識中心鑑定結
      果，紫色藥丸90顆為MDMA，紅色及黃色藥丸16顆為硝甲西
      泮，已如前述，其毒品數量鉅大，顯非單純供己施用。況
      被告己○○為警查獲後在新竹市警察局第二分局所採集之
      尿液（編號B-231號），經送憲兵司令部刑事鑑識中心以
      酵素免疫分析法（EMIT）、液相萃取（溶劑萃取）前處理
      法及氣相層析質譜分析法（GC/ MS）鑑驗結果，認為其「
      尿液中無大麻反應，無甲基安非他命反應，無MDMA反應，
      無MDA反應，有愷他命反應」，有該中心94年1月4日（94
      ）安鑑字第00035號鑑驗通知書附卷（見臺灣新竹地方法
      院檢察署93年度毒偵字第1228號偵查卷宗，第5400號偵查
      卷宗第42頁），被告當時並無施用第二級毒品MDMA及硝甲
      西泮，其並未常用該毒品，則其持有大量MDMA及硝甲西泮
      毒品之目的，應以其於警訊所供，預備以MDMA每顆250元
      、硝甲西泮每顆100元價格販售，與事實及經驗法則相符
      合。
    (4)至被告己○○聲請傳訊之證人即同案被告丙○○、戊○○
      、乙○○於本院審理時證稱：未向被告己○○買過MDMA及
      硝甲西泮。然被告己○○係意圖販賣而持有毒品，尚未販
      賣即被查獲，各證人所述，不足為其有利之認定。
    (5)綜上所述，被告己○○所辯，為卸責之詞，不足採信，其
      意圖販賣而持有第二級毒品MDMA及第四級毒品硝甲西泮之
      犯行，事證明確，堪以認定。
    3.核被告己○○所為，犯罪事實欄一(一)1.(1)(2)(4)部分，係犯
      毒品危害防制條例第4條第3項之販賣第三級毒品既遂罪；
      犯罪事實欄一(一)1.(3)部分，係犯同條例第4條第6項、第3
      項之販賣第三級毒品未遂罪。犯罪事實欄一(一)2.部分，係
      犯毒品危害防制條例第5條第2項之意圖販賣而持有第二級
      毒品罪及同條第4項之意圖販賣而持有第四級毒品罪。被
      告持有第三級毒品愷他命之低度行為，為其販賣第三級毒
      品愷他命之高度行為所吸收，不另論罪。被告己○○多次
      販賣第三級毒品愷他命既遂、未遂犯行，時間接近、犯罪
      手法雷同，且犯罪構成要件相同之罪名，顯係基於概括之
      犯意反覆為之，應論以連續犯，論以販賣第三級毒品既遂
      罪，並加重其刑。被告己○○以一持有行為同時觸犯意圖
      販賣而持有第二級毒品罪及意圖販賣而持有第四級毒品罪
      ，為想像競合犯，應依刑法第55條前段之規定，從較重之
      意圖販賣而持有第二級毒品罪處斷。所犯販賣第三級毒品
      罪及意圖販賣而持有第二級毒品罪間，犯意各別，罪名不
      同，應分別論罪，合併處罰。
二、被告丙○○部分：
（一）上訴人即被告丙○○販賣第二級毒品MDMA（搖頭丸）及第
      三級毒品愷他命、第四級毒品硝甲西泮（一粒眠）之犯罪
      事實，業據被告丙○○於本院準備程序及審判程序中自白
      不諱。核與證人即同案被告乙○○、丁○○、戊○○及證
      人高淑慧分別於警詢時、偵查中及原審法院審理時（分別
      見臺灣新竹地方法院檢察署93年度毒偵字第1366號《下稱
      第1366號》偵查卷宗第7頁、第45頁、93年度毒偵字第123
      3號《下稱第1233號》偵查卷宗第5頁、第22頁）。證人羅
      佑玲、郭書翰、王興偉、游淑娟及彭康祐分別於警詢時及
      偵查中（分別見93年度偵字第5397號《下稱第5397號》偵
      查卷宗第97頁、第100頁、第115頁、第116頁、第151頁、
      第152頁，93年度毒偵字第1277號《下稱第1277號》偵查
      卷宗第5頁、第6頁、第34頁、第49頁、第50頁，93年度毒
      偵字第1367號《下稱第1367號》偵查卷宗第9頁、第10頁
      、第16頁、第18頁、第38頁、第39頁，93年度毒偵字第14
      20號《下稱第14 20號》偵查卷宗第6頁至第9頁、第27頁
      、第28頁、第39頁至第41頁，93年度毒偵字第1232號《下
      稱第1232號》偵查卷宗第5頁、第23頁）所證述之情節相
      符。
（二）被告丙○○分別與戊○○、羅佑玲、郭書翰、王興偉及游
      淑娟等電話談及毒品交易，有通訊監察譯文（分別見第13
      66號偵查卷宗第17頁、第18頁、第20頁、第22頁、第24頁
      ，第5397號偵查卷宗第94頁、97頁，第1277號偵查卷宗第
      28頁至36頁，第1367號偵查卷宗第16頁、18頁，第1420號
      偵查卷宗第27頁、28頁）在卷可查。
（三）警察在被告丙○○處查獲有附表三編號1、2、4、6、7、8
      所示毒品愷他命、硝甲西泮及附表四所示之分裝袋189個
      、分裝匙1支、研磨砵1個、行動電話1具，以及已賣予證
      人彭康祐及高淑慧而被查獲之如附表三編號9、10所示之4
      顆膠囊狀MDMA及1顆錠狀硝甲西泮毒品。經憲兵司令部刑
      事鑑識中心以液相萃取（溶劑萃取）前處理法及氣相層析
      質譜分析法（GC/MS）之鑑驗方法，認如附表三編號1、2
      、6、7、8為第三級毒品愷他命，編號9為第二級毒品MDMA
      ，編號4、10為第四級毒品硝甲西泮，有該中心94年1月27
      日（94）安鑑字第002 40號鑑驗通知書在卷可查（見第53
      97號偵查卷宗第187頁及第188頁）。又證人彭康祐、高淑
      慧為警查獲時所扣得如附表三編號9、10由被告丙○○所
      販售之毒品，經憲兵司令部刑事鑑識中心以液相萃取（溶
      劑萃取）前處理法及氣相層析質譜分析法（GC/MS）鑑）
      驗結果，認膠囊中有MDMA成分、錠狀不明藥物中有硝甲西
      泮成分，亦有該中心94年1月18日（94）安鑑字第00135號
      鑑驗通知書在卷（見第5397號偵查卷宗第171頁）可證，
      被告丙○○罪證明確，犯行洵堪認定。
（四）核被告丙○○所為，犯罪事實欄一(二)1.7.9.部分，係犯毒
      品危害防制條例第4條第2項、第3項之販賣第二級毒品罪
      及第三級毒品罪；犯罪事實欄一(二)2.6.8.12.部分，係犯同
      條例第4條第2項販賣第二級毒品罪；犯罪事實欄一(二)3.4.
      5.10.部分，係犯同條例第4條第3項販賣第三級毒品罪；犯
      罪事實欄一(一)11.部分，係犯同條例第4條第2項、第4項之
      販賣第二級毒品罪及第四級毒品罪。被告丙○○持有第二
      級毒品MDMA、第三級毒品愷他命、第四級毒品硝甲西泮之
      低度行為，均分別為其販賣第二級毒品MDMA、第三級毒品
      愷他命、販賣第四級毒品硝甲西泮之高度行為所吸收，均
      不另論罪。犯罪事實欄一(二)1.2.部分，由被告丁○○、犯
      罪事實欄一(二)4.部分由被告戊○○，分別承被告丙○○之
      指示，將第二級毒品MDMA、第三級毒品愷他命，持往販售
      予乙○○、羅佑玲，係各基於共同販賣毒品犯罪的意思聯
      絡，分擔實施犯罪構成要件行為，分別論以刑法第28條之
      共同正犯。被告丙○○犯罪事實欄一(二)1.至12.部分，連續
      多次販賣第二級毒品MDMA、第三級毒品愷他命之犯行，時
      間接近、犯罪手法雷同，且犯犯罪構成要件相同之罪名，
      顯係基於概括之犯意反覆為之，應論以連續犯，並加重其
      刑（法定本刑為無期徒刑部分，依法不得加重）。所犯販
      賣第二級、第三級及第四級毒品之犯行，既有以一行為同
      時觸犯販賣第二級、第三級或第四級毒品之情形，合於想
      像競合犯之規定，應依刑法第55條前段之規定，從較重之
      連續販賣第二級毒品既遂罪處斷（最高法院93年度台上字
      第1691號判決意旨參照）。
三、被告戊○○部分：
（一）施用第二級毒品MDMA（搖頭丸）部分：
      此部分犯罪事實，業據被告戊○○於本院準備程序及審判
      程序中自白不諱。核與證人一起施用毒品之羅佑玲、游淑
      娟、丙○○、乙○○等人證述之情節相符，此部分罪證明
      確，犯行可以認定。
（二）販賣第三級毒品愷他命部分：
    1.訊據被告戊○○矢口否認有販賣愷他命毒品之犯行，辯稱
      ：並沒有幫丙○○運送毒品，93年9月15日當天要到羅佑
      玲租屋處一起施用愷他命，所以才將羅佑玲向丙○○購買
      之3瓶愷他命帶過去，並非送毒品收錢云云。
    2.然查：
    (1)被告戊○○於警詢時，供稱：9月23日是我與綽號「糖果
      」女子（即羅佑玲）一起購買使用，93年9月15日是我替
      丙○○送毒品給綽號「糖果」女子等語（見93年度偵字第
      1366號偵查卷第10頁）。於檢察官偵查中亦供稱：93年9
      月15日有幫丙○○送毒品，他在吉普賽餐廳樓下打電動，
      叫我送K他命到「糖果」羅佑玲新竹市○○路尖端眼鏡的
      樓上家去。我送了2、3瓶K他命去，丙○○要我收2,500元
      ，我有收到而且回來後就均馬上把錢交給丙○○等語（見
      同上偵查卷44頁、第45頁）。
    (2)證人即其同居男友丙○○在偵查中向檢察官亦供述，93年
      9月15日當天接到羅佑玲購買毒品之電話後，便叫戊○○
      送3瓶愷他命至羅佑玲中山路城隍廟附近租屋處，並收取2
      ,500 元，後來戊○○有把錢交給我等情（見93年度偵字
      第5397號偵查卷第143頁）。證人羅佑玲於偵查中亦證述
      於93年9月15日有向丙○○買3瓶K他命，是由「糖糖」（
      即被告戊○○）送到我中山路租屋處樓下，我付她2,500
      元等語（見同上偵查卷第152頁），被告之自白及各該證
      人所述之情節，均相符合。
    (3)被告戊○○在上開警詢筆錄中之「9月23日是我與綽號『
      糖果』女子（即羅佑玲）一起購買使用，9月15日是我替
      丙○○送毒品給綽號『糖果』女子」陳述，明確陳述區別
      二者係出於不同之目的而為之。益證被告戊○○於9月15
      日之行為係與丙○○以販賣毒品之意思而交付愷他命予羅
      佑玲，並收取價金，與同月23日係為與羅佑玲共同施用而
      購買，前後行為在主觀犯意上顯屬有間。
    (4)至證人丙○○於原審審理時，改稱毒品價款是在約1個星
      期後左右始給付，以及應該是她們兩個人（指戊○○與羅
      佑玲）要施用、戊○○跟我講她們要一起施用云云。與其
      於偵查中所述不符，當係與被告戊○○曾為男女同居朋友
      關係，並均已交保在外，為迴護被告戊○○之詞，不足採
      信。又證人羅佑玲於原審審理時改稱，93年9月15日係與
      被告戊○○一同施用毒品，始由戊○○將毒品帶至其租屋
      處云云，亦與其於偵查中所述不符。且依被告戊○○與證
      人羅佑玲二人間之行動電話監聽通訊監察譯文，被告戊○○於該日上午7時48分30秒許撥打羅佑玲之行動電話，告
      之已抵達羅佑玲租屋處樓下，請其下樓拿毒品，並詢問價
      款何時給付，羅佑玲則答以馬上下樓付款。假若被告戊○○與證人羅佑玲本欲一起在羅佑玲租屋處施用愷他命，為
      何戊○○將毒品送達該租屋處時，由羅佑玲下樓拿取毒品
      並交付毒品價金？雖證人羅佑玲稱因為戊○○要停車，所
      以才下樓去云云。倘係如此，被告戊○○何須又於上午7
      時49分28秒許再次撥打羅佑玲行動電話以確定應交付之金
      額，且被告戊○○於第一次通話時提及「你錢什麼時候給
      ？」，更足證被告戊○○係參與丙○○販賣毒品，分擔交
      付毒品及收取毒品之價金之行為。證人羅佑玲於原審翻異
      之詞，亦屬事後迴護被告戊○○，不足作為其有利之認定
      。
    3.綜上所述，被告戊○○所辯，為卸責之詞，不足採信，此
      部分犯行亦臻明確，可以認定。
（三）核被告戊○○所為，犯罪事實欄一(三)1.部分，係犯毒品危
      害防制條例第10條第2項之施用第二級毒品罪。犯罪事實
      欄一(三)2.部分，係犯毒品危害防制條例第4條第3項之販賣
      第三級毒品罪。被告施用、販賣前持有第二級毒品MDMA及
      第三級毒品愷他命之低度行為，分別為施用、販賣之高度
      行為所吸收，不另論罪。被告戊○○販賣第三級毒品部分
      ，係其男友丙○○談妥販毒數量、價金，由戊○○將第三
      級毒品愷他命送給羅佑玲收取價金，二人間有犯意聯絡，
      行為分擔，為刑法第28條之共同正犯。被告施用第二級毒
      品部分，時間接近、犯罪手法雷同，且犯犯罪構成要件相
      同之罪名，顯係基於概括之犯意反覆為之，應論以連續犯
      ，並加重其刑。被告戊○○於88年間，因非法施用第二級
      毒品安非他命之犯行，經臺灣南投地方法院判處有期徒刑
      6月，於89年8月14日易科罰金執行完畢，有本院被告前案
      紀錄表及臺灣新竹地方法院檢察署刑案資料查註紀錄表在
      卷可查，其受有期徒刑之執行完畢，五年內再犯本件有期
      徒刑以上之罪，為累犯，應依刑法第47條規定，加重其刑
      度。所犯施用第二級毒品罪、販賣第三級毒品罪，犯意各
      別，行為不同，應分別論罪，合併處罰。
四、被告乙○○部分：
（一）販賣第二級毒品MDMA（搖頭丸）、第三級毒品愷他命、第
      四級毒品硝甲西泮（一粒眠部分）：
    1.此部分犯罪事實，業據被告乙○○於本院準備程序及審判
      程序中自白不諱。核與證人羅佑玲、戊○○、王興偉、陳
      書海及游淑娟分別於警局詢問時及檢察官偵查中（分別見
      臺灣新竹地方法院檢察署93年度偵字第5398號《下稱第53
      98號》偵查卷宗第14頁、第27頁、第28頁、第167頁、第1
      47頁、第168頁、第172頁，93年度偵字第1366號《下稱第
      1366號》偵查卷宗第7頁，93年度毒偵字第1420號《下稱
      第1420號》偵查卷宗第5頁、第38頁、第39頁、第41頁，9
      3年度毒偵字第1231號《下稱第1231號》偵查卷宗第30頁
      ，93年度毒偵字第1367號《下稱第1367號》偵查卷宗第7
      、第8頁、第38頁、第39頁及第48頁）；及證人丙○○、
      丁○○、羅佑玲、陳書海於原審審判程序訊問時所證述之
      情節相符。
    2.經警查獲扣案如附表五編號1、2所示粉末、附表六編號1
      、2、3、4、5、6所示之秤1台、分裝袋171只、分裝吸管4
      支、分裝罐44個、帳冊1本及行動電話2具等物，經將該查
      獲扣案之粉末、藥物送請憲兵司令部刑事鑑識中心以液相
      萃取（溶劑萃取）前處理法及氣相層析質譜分析法（GC/M
      S）鑑驗結果，如附表五鑑驗結果欄所示，其中編號1、2
      之粉末，均有愷他命成分；編號3之粉末，有煙毒（海洛
      因）成分；惟編號4之粉末及編號5之液體，無煙毒（嗎啡
      、海洛因）成分、無甲基安非他命成分、無MDMA成分、無
      MDA成分等情，有該中心94年1月19日（94）安鑑字第0015
      3號鑑驗通知書在卷（見第5398號偵查卷宗第205頁）。又
      證人陳書海為警查獲時所扣得由被告乙○○所販售之附表
      五編號6、7之粉末及藥丸，經憲兵司令部刑事鑑識中心以
      液相萃取（溶劑萃取）前處理法及氣相層析質譜分析法（
      GC/ MS）鑑驗結果，認3瓶粉末中有愷他命成分、9瓶藥丸
      中有硝甲西泮成分，亦有該中心94年1月18日（94）安鑑
      字第00134號鑑驗通知書可證（見第5398號偵查卷宗第204
      頁）。
    3.被告乙○○所使用0000000000號行動電話分別與羅佑玲00
      00000000號、戊○○0000000000號及王興偉0000000000號
      行動電話談及販毒之事，亦有通訊監察譯文附卷（見第53
      98號偵查卷宗第57頁、第58頁及第149頁，第1420號偵查
      卷宗第14頁及第15頁）。是被告此部分犯行明確，足以認
      定。
（二）持有第一級毒品海洛因部分：
    1.訊據被告乙○○矢口否認持有第一級毒品海洛因之犯行，
      辯稱：海洛因係警載贓，將海洛因放在我身上云云。
    2.然查：被告乙○○非法持有第一級毒品海洛因之犯行，業
      據其於原審審理中自白不諱（見原審卷第一宗第118頁、
      第386頁、第399頁）。且有為警查獲如附表五編號3之白
      色粉末一包扣案。經將該白色粉末送請憲兵司令部刑事鑑
      識中心鑑定結果，確有海洛因成分，已如上述，此部分被
      告乙○○所辯，為事後翻異卸責之詞，不足採信，其罪證
      明確，犯行亦可認定。
（三）核被告乙○○所為，犯罪事實欄一(四)1.(1)(2)(3)(5)部分，係
      犯毒品危害防制條例第4條第2項、第3項之販賣第二級毒
      品罪、第三級毒品罪；犯罪事實欄一(四)1.(4)部分，係犯毒
      品危害防制條例第4條第3項之販賣第三級毒品罪；犯罪事
      實欄一(四)1.(6)部分，係犯同條例第4條第3項、第4項之販
      賣第三級毒品及第四級毒品罪。被告乙○○係出於販賣第
      二級毒品MDMA的故意而交付藥丸9顆，因鑑定後為第四級
      毒品硝甲西泮，依「所知重於所犯，從其所犯」之法理，
      應構成犯販賣第四級毒品既遂罪，此並經原審公訴檢察官
      更正之，併予敘明。犯罪事實欄一(四)2.部分係另犯毒品危
      害防制條例第11條第1項之持有第一級毒品海洛因罪。被
      告持有第二級毒品MDMA、第三級毒品愷他命、第四級毒品
      硝甲西泮之低度行為，均分別為其販賣第二級毒品MDMA、
      第三級毒品愷他命、第四級毒品硝甲西泮之高度行為所吸
      收，均不另論罪。被告乙○○犯罪事實欄一(四)1.(1)部分，
      由丁○○承被告乙○○之指示，將第二級毒品MDMA、第三
      級毒品愷他命，持往交付予丙○○，收取價金，二人間有
      犯意聯絡，行為分擔，為刑法第28條之共同正犯。被告乙○○多次販賣第二級毒品MDMA、第三級毒品愷他命之犯行
      ，均時間接近、犯罪手法雷同，且犯犯罪構成要件相同之
      罪名，顯係基於概括之犯意反覆為之，為連續犯，應論以
      一罪，並加重其刑（法定本刑為無期徒刑部分，依法不得
      加重）。所犯販賣第二級、第三級及第四級毒品之犯行，
      既有以一行為同時販賣第二級、第三級或第四級毒品之情
      形，為想像競合犯，應依刑法第55條前段之規定，從較重
      之連續販賣第二級毒品MDMA既遂罪處斷。被告所犯販賣第
      二級毒品罪及持有第一級毒品海洛因二罪間，犯意各別，
      行為不同，應分別論罪，合併處罰之。
五、被告丁○○部分：
（一）被告丁○○販賣第二級毒品MDMA（搖頭丸）、第三級毒品
      愷他命之犯行，業據被告丁○○於於本院準備程序及審判
      程序中自白不諱。核與證人即共同被告丙○○、乙○○分
      別於警詢時、偵查中、原審法審理時（分別見臺灣新竹地
      方法院檢察署93年度偵字第5397號《下稱第5397號》偵查
      卷宗第143頁、第145頁，93年度偵字第5398號偵查卷宗第
      102頁、第105頁、第178頁、第186頁）。證人羅佑玲、戊○○分別於警詢時及偵查中（分別見第5397號偵查卷宗第
      100頁、第101頁、第151頁，93年度偵字第1366號偵查卷
      宗第9頁、第58頁）證述之情節相符。並有共同被告丙○○與羅佑玲聯絡販毒之通訊監察譯文（見第5397號偵查卷
      宗第94頁）在卷可證。
（二）為警在共犯丙○○、乙○○處查獲有如附表三編號1、2、
      6、7、8、9，附表四、附表五編號1、2、6及附表六所示
      之毒品MDMA、愷他命、分裝袋189個、分裝匙1支、研磨缽
      1個、行動電話1具、秤1台、分裝袋171只、分裝吸管4支
      、分裝罐44個、帳冊1本及行動電話2具等物可資證明。上
      開查獲之毒品，經憲兵司令部刑事鑑事中心鑑定確為MDMA
      、愷他命，詳如前開丙○○、乙○○部分理由所述，是被
      告丁○○部分，犯行明確，足資認定。
（三）核被告丁○○所為，犯罪事實欄一(五)1.2.部分，係犯毒品
      危害防制條例第4條第2項、第3項之販賣第二級毒品罪、
      第三級毒品罪。犯罪事實欄一(五)3.部分，係犯同條例第4
      條第2項之販賣第二級毒品罪；犯罪事實欄一(五)4.部分，
      係犯同條例第3項之販賣第三級毒品罪。被告丁○○持有
      第二級毒品MDM A、第三級毒品愷他命之低度行為，為其
      販賣第二級毒品M DMA、第三級毒品愷他命之高度行為所
      吸收，均不另論罪。被告於犯罪事實欄一(五)1.2.3.部分，
      丁○○分別承丙○○或乙○○之指示，將第二級毒品MDMA
      、第三級毒品愷他命，持往販售予乙○○、羅佑玲、丙○○，並收取價金，係基於共同販賣毒品犯罪的犯意聯絡，
      行為分擔為，各為刑法第28條之共同正犯。被告多次販賣
      第二級毒品MDMA、第三級毒品愷他命之犯行，時間接近、
      犯罪手法雷同，且犯犯罪構成要件相同之罪名，顯係基概
      括之犯意反覆為之，為連續犯，以一罪論，並加重其刑（
      法定本刑為無期徒刑部分，依法不得加重）。所犯販賣第
      二級、第三級毒品之犯行，有以一行為同時觸犯二罪而同
      時販賣第二級、第三級毒品之情形，為想像競合犯，應依
      刑法第55條前段之規定，從較重之連續販賣第二級毒品罪
      處斷。
六、撤銷改判及量刑理由：
（一）原審對被告等五人為有罪科刑之判決，固非無見。惟查：
      1.原審對於所有被告連續行為，是否有基於概括之犯意，
      未予說明。2.被告己○○意圖販賣而持有第二級毒品部分
      ，事實認定販入之初，供己施用，於理由又認己○○並未
      施用毒品，相互矛盾。且己○○於原審對此部分，並未自
      白，原審亦認其已自白犯行，作為認定犯罪之證據（見其
      判決第3頁一）自有未合。3.被告戊○○與丙○○為共
      犯，原判決據上論斷欄，漏引刑法第28條。4.被告乙○○
      部分，引用附表作為犯罪事實之一部分，但附表漏載編號
      1，事實有欠缺不明。5.被告丁○○部分，僅涉販賣第二
      級、第三級毒品，原審將與之犯罪無關係其他共犯犯罪之
      第四級毒品硝甲西泮等，於丁○○主刑後為沒收，亦於法
      不合。自屬無可維持。被告等上訴意旨，己○○否認意圖
      販賣而持有第二級毒品；戊○○否認販賣第三級毒品；乙○○否認持有第一級毒品及被告己○○、丙○○、戊○○
      、乙○○、丁○○就所犯之罪，認原判決量刑過重，就原
      審適法範圍裁量權之行使為爭執，雖均不足採，然原判決
      既有可議，自應由本院將關於己○○、戊○○、乙○○、
      丁○○部分及丙○○販賣第二級毒品暨執行刑部分撤銷改
      判（其他丙○○持有第二級毒品已撤回上訴確定）。
（二）爰審酌被告五人，各人之品行、素行、犯罪動機、販賣次
      數多寡、涉案情節輕重、犯罪後是否能坦承犯行，有悔改
      意思等一切情狀，乃分別判處如主文第二、三、四、五、
      六項所示之刑。被告己○○、戊○○、乙○○部分，並定
      其應執行之刑，以示懲儆，扣案如附表五編號3所示之海
      洛因為第一級毒品，如附表一編號7、附表三編號9所示之
      MDMA為第二級毒品，不問屬於犯人與否，均應依毒品危害
      防制條例第18條第1項前段規定，於相關被告主刑後宣告
      沒收並銷燬之，如主文所記載。至附表一編號1、2、3、
      附表三編號1、2、6、7、8、附表五編號1、2、6所示愷他
      命為第三級毒品，附表一編號5、6、附表三編號4、10、
      附表五編號7所示之硝甲西泮為第四級毒品。附表二編號6
      之愷他命殘渣瓶6瓶，因愷他命與空瓶既無法析離，而愷
      他命又係第三級毒品毒品，依同條例第11條之1規定，無
      正當理由，不得擅自持有，應屬違禁物，不問屬犯人與否
      ，均應依刑法第38條第1項第1款，於相關被告及共犯主刑
      後，宣告沒收之，如主文所記載，至上開取樣鑑驗用罄之
      毒品因既均已滅失，自無庸宣告沒收。另扣案如附表二編
      號1、2、3、4、6、7所示分裝袋85個、空膠囊180個、研
      磨缽2個、電子秤1個、空瓶910個、行動電話1具、附表四
      編號1、2、3、4示分裝袋189個、分裝匙1支、研磨缽1個
      、行動電話1具。附表六編號1、2、3、4、5、6所示秤1台
      、分裝袋171只、分裝吸管4支、分裝罐44個、帳冊1本、
      行動電話2具，分別為被告己○○、丙○○、乙○○所有
      供犯罪所用或供犯罪預備之物（均詳如附表二、四、六所
      記載）應於相關被告及共犯主刑後宣告沒收，如主文所記
      載。被告己○○販賣愷他命所得財物900元及1,000元，共
      計1,900元，雖未經扣案，惟無法證明已經滅失，應依毒
      品危害防制條例第19條第1項之規定宣告沒收之，如全部
      或一部不能沒收時，以其財產抵償之。至其中犯罪事實欄
      一(一)4.部分犯行雖已約定價金並完成交易，惟販賣愷他命
      之價款39,000元，尚未取得，爰不為沒收之宣告。被告丙○○犯罪事實欄一(二)1.販賣第二級毒品MDMA及第三級毒品
      愷他命犯行所得財物，現金計13,500元（共6個月，每星
      期1至2次，約24至48次，取其平均值約36次，而每次販賣
      的價格自145元至505元不等，取其平均值約為375元，36X
      375元等於13,500元）；犯罪事實欄一(二)2、3、4、6、7、
      8、9、10、11、12販賣MDMA及愷他命所得財物現金分別為
      300元、1,800元、2,500元、1,200元、4,500元、1,500元
      、, 3,500元、800元、1,000元及1,000元，計18,100元，
      共計約31,600元，係因犯罪所得之財物，雖未扣案，惟無
      法證明已經滅失，亦應依毒品危害防制條例第19條第1項
      之規定宣告沒收，如全部或一部不能沒收時，以其財產抵
      償之。被告戊○○與丙○○共同販賣第三級毒品愷他命所
      得2,500元價金，雖未經扣案，惟無法證明已經滅失，應
      依毒品危害防制條例第19條第1項前段之規定沒收之，如
      全部或一部不能沒收時，以其財產抵償之。被告乙○○犯
      罪事實欄一(四)1.販賣第二級毒品MDMA及第三級毒品愷他命
      犯行所得財物現金計12,420元（共6個月，每星期1至2次
      ，約24至48次，取其平均值約36次，而每次販賣的價格自
      185元至505元不等，取其平均值約為345元，36X345元等
      於12,420元）；犯罪事實欄一(四)2.部分犯行所得財物現金
      計2, 750元（共2個月，每月2至3次，約4至6次，取其平
      均值約5次，而每次販賣的價格自300元至800元不等，取
      其平均值約為550元，5X550元等於2,750元）；於犯罪事
      實欄一(四)4.部分犯行所得財物現金1,800元；於犯罪事實
      欄一(四)5.部分犯行所得財物現金計1,200元；犯罪事實欄
      一(四)6.部分犯行所得財物現金5,100元，共計約23,270 元
      ，雖未經扣案，惟無法證明已經滅失，亦應依毒品危害防
      制條例第19條第1項之規定宣告沒收之，如全部或一部不
      能沒收時，以其財產抵償之。至犯罪事實欄一(四)3.部分之
      犯行，因被告乙○○積欠羅佑玲12,000元之債務，抵銷積
      欠價金12,000元債務，其取得抵銷債務之財產上利益，並
      未因此而得有財物，自不在該條項規定應沒收之列（最高
      法院89年度台上字第1244號判決意旨參照），併予敘明。
      被告丁○○與丙○○共犯犯罪事實欄一(五)1.部分販賣第二
      級毒品MDMA及第三級毒品愷他命予乙○○所得財物現金計
      13,500元，與乙○○共犯犯罪事實欄一(五)2.部分販賣第二
      級毒品MDMA及第三級毒品愷他命予丙○○犯行所得財物現
      金計12,420元（計算方式同如前述）。另於所犯犯罪事實
      欄一(五)3.部分販賣第二級毒品MDMA犯行所得財物為300 元
      ；犯罪事實欄一(五)4.部分販賣第三級毒品愷他命犯行所得
      財物現金為800元，共計約27,020元，雖未經扣案，惟無
      法證明已經滅失，亦應依毒品危害防制條例第19條第1項
      之規定宣告沒收之，如全部或一部不能沒收時，以其財產
      抵償之。至附表三編號3之第二級毒品伽瑪─羥基丁酸（
      GHB），已於丙○○所犯持有第二級毒品部分沒收（即撤
      回上訴確定部分）；附表三編號5之第四級毒品FM2，因持
      有第四級毒品不構成刑法犯罪，且不構成犯罪之單純持有
      第四級毒品為行政罰上沒入銷毀（毒品危害防制條例第18
      條第1項中段參照）；附表一編號4、附表三編號5-1、5-2
      、5-3、5-4、附表五編號4、5所示之物，均驗無毒品反應
      ，均不得於本案宣告沒收，附此敘明。
七、據上論斷，應依刑事訴訟法第369條第1項前段、第364條、
    第299條第1項前段，毒品危害防制條例第4條第2項、第3項
    、第4項、第6項、第5條第2項、第4項、第10條第2項、第11
    條第1項、第18條第1項項前段、第19條第1項，刑法第11條
    前段、第28條、第56條、第47條、第55條、第38條第1項第1
    款、第2款，判決如主文。
本案經檢察官曾忠己到庭執行職務。
中    華    民    國    94    年    12    月    6     日
                  臺灣高等法院刑事第二十三庭
　                            審判長法  官  尤豐彥
  　                                法  官  張明松
    　                              法  官  趙功恆
以上正本證明與原本無異。
施用第二級毒品、持有第一級毒品部分不得上訴。
其餘部分如不服本判決，應於收受送達後十日內向本院提出上訴
書狀，其未敘述上訴之理由者並得於提起上訴後十日內向本院補
提理由書（均須按他造當事人之人數附繕本）。
                                    書記官　孫佩琳
中　　華　　民　　國　　94　　年　　12　　月　　6 　　日
附錄本案論罪科刑法條全文：
毒品危害防制條例第4條第2項、第3項、第4項、第6項
製造、運輸、販賣第二級毒品者，處無期徒刑或7年以上有期徒
刑，得併科新臺幣7百萬元以下罰金。
製造、運輸、販賣第三級毒品者，處5年以上有期徒刑，得併科
新臺幣5百萬元以下罰金。
製造、運輸、販賣第四級毒品者，處3年以上10年以下有期徒刑
，得併科新臺幣3百萬元以下罰金。
前五項之未遂犯罰之。
毒品危害防制條例第5條第2項、第4項
意圖販賣而持有第二級毒品者，處5年以上有期徒刑，得併科新
台幣5百萬元以下罰金。
意圖販賣而持有第四級毒品或專供製造、施用毒品之器具者，處
1年以上7年以下有期徒刑，得併科新臺幣1百萬元以下罰金。毒
品危害防制條例第10條第2項
施用第二級毒品者，處3 年以下有期徒刑。
毒品危害防制條例第11條第1項
持有第一級毒品者，處3年以下有期徒刑、拘役或新臺幣5萬元以
下罰金。
附表一：在己○○處查獲（重量為公克）
┌─┬──────┬────────┬────┬────┬────┐
│編│查獲毒品    │鑑  驗  結  果  │淨    重│取    樣│驗    餘│
│號│            │                │        │        │        │
├─┼──────┼────────┼────┼────┼────┤
│1 │粉末5 瓶    │愷他命          │3.1581  │0.2339  │2.9242  │
├─┼──────┼────────┼────┼────┼────┤
│2 │粉末10瓶    │愷他命          │7.0838  │0.2582  │6.8256  │
├─┼──────┼────────┼────┼────┼────┤
│3 │粉末6瓶     │愷他命          │4.4360  │0.2274  │4.2086  │
│  │            │                │        │        │        │
├─┼──────┼────────┼────┼────┼────┤
│4 │粉末1包     │無毒品成分      │6.2144  │0.3135  │5.9009  │
│  │            │                │        │        │        │
├─┼──────┼────────┼────┼────┼────┤
│5 │黃色藥丸13顆│硝甲西泮（Nime  │2.3260  │0.1726  │2.1534  │
│  │            │tazepam）（一粒 │        │        │        │
│  │            │眠）            │        │        │        │
├─┼──────┼────────┼────┼────┼────┤
│6 │紅色藥丸3 顆│硝甲西泮（Nime  │0.5376  │0.1892  │0.3484  │
│  │            │tazepam）（一粒 │        │        │        │
│  │            │眠）            │        │        │        │
├─┼──────┼────────┼────┼────┼────┤
│7 │紫色藥丸90顆│MDMA（搖頭丸）  │22.0021 │0.7298  │21.2723 │
└─┴──────┴────────┴────┴────┴────┘
附表二：在己○○處查獲（均屬己○○所有）
┌──┬────────┬─────┬────────┐
│編號│名　　　稱      │數量      │備　　　　　　註│
├──┼────────┼─────┼────────┤
│1   │分裝袋          │85個      │供犯罪預備之物  │
├──┼────────┼─────┼────────┤
│2   │空膠囊          │180個     │供犯罪預備之物  │
├──┼────────┼─────┼────────┤
│3   │研磨缽          │2個       │供犯罪所用之物  │
├──┼────────┼─────┼────────┤
│4   │電子秤          │1台       │供犯罪所用之物  │
├──┼────────┼─────┼────────┤
│5   │空瓶            │910個     │供犯罪預備之物  │
├──┼────────┼─────┼────────┤
│6   │愷他命殘渣瓶    │6瓶       │第三級毒品與瓶身│
│    │                │          │無法析離        │
├──┼────────┼─────┼────────┤
│7   │行動電話        │1具       │門號0000000000，│
│    │                │          │供犯罪所用之物  │
├──┼────────┼─────┼────────┤
│8   │行動電話        │1具       │門號0000000000，│
│    │                │          │與本案犯罪無關，│
│    │                │          │不得沒收        │
└──┴────────┴─────┴────────┘
附表三：在丙○○處查獲（重量為公克）
┌──┬──────┬──────┬────┬────┬────┐
│編號│證物種類    │鑑 驗 結 果 │淨  重  │取    樣│驗  餘  │
├──┼──────┼──────┼────┼────┼────┤
│1   │粉末8 瓶    │愷他命      │6.2660  │0.1335  │6.1325  │
├──┼──────┼──────┼────┼────┼────┤
│2   │粉末11瓶    │愷他命      │9.1994  │0.2417  │8.9577  │
├──┼──────┼──────┼────┼────┼────┤
│3   │液體1 瓶    │伽瑪─羥基丁│2.0660  │0.5050  │1.5610  │
│    │            │酸（GHB）   │        │        │        │
│    │            │            │        │        │        │
├──┼──────┼──────┼────┼────┼────┤
│4   │藥丸3 顆    │硝甲西泮（一│0.5408  │0.1777  │0.3631  │
│    │            │粒眠）(Nimet│        │        │        │
│    │            │azepam)     │        │        │        │
│    │            │            │        │        │        │
├──┼──────┼──────┼────┼────┼────┤
│5   │白色藥丸1顆 │FM2(Flunitra│0.2001  │0.1194  │0.0807  │
│    │            │zepam)      │        │        │        │
│    │            │            │        │        │        │
├──┼──────┼──────┼────┼────┼────┤
│5-1 │白色藥丸1顆 │無毒品成分  │0.1724  │0.0859  │0.0865  │
├──┼──────┼──────┼────┼────┼────┤
│5-2 │白色藥丸1顆 │無毒品成分  │0.2049  │0.1080  │0.0969  │
├──┼──────┼──────┼────┼────┼────┤
│5-3 │白色藥丸4顆 │無毒品成分  │0.6032  │0.1526  │0.4506  │
├──┼──────┼──────┼────┼────┼────┤
│5-4 │白色藥丸1顆 │無毒品成分  │0.0810  │0.0729  │0.0081  │
├──┼──────┼──────┼────┼────┼────┤
│6   │粉末1 包    │愷他命      │17.3775 │0.5002  │16.8773 │
├──┼──────┼──────┼────┼────┼────┤
│7   │粉末1 瓶    │愷他命      │0.8795  │0.0854  │0.7941  │
├──┼──────┼──────┼────┼────┼────┤
│8   │香煙2 支    │愷他命      │--------│--------│--------│
├──┼──────┼──────┼────┼────┼────┤
│9   │膠囊4 顆    │MDMA（搖頭丸│0.5759  │0.1603  │0.4156  │
│    │            │）          │        │        │        │
├──┼──────┼──────┼────┼────┼────┤
│10  │錠狀1 顆    │硝甲西泮（一│0.2795  │0.1892  │0.0903  │
│    │            │粒眠）      │        │        │        │
│    │            │            │        │        │        │
└──┴──────┴──────┴────┴────┴────┘
附表四：在丙○○處查獲（均屬丙○○所有）
┌──┬────────┬──┬──┬────────┐
│編號│名　　　　　　稱│數量│單位│備　　　　　　註│
├──┼────────┼──┼──┼────────┤
│1   │分裝袋          │189 │個  │供犯罪預備之物  │
├──┼────────┼──┼──┼────────┤
│2   │分裝匙          │1   │支  │供犯罪所用之物  │
├──┼────────┼──┼──┼────────┤
│3   │研磨缽          │1   │個  │供犯罪所用之物  │
├──┼────────┼──┼──┼────────┤
│4   │行動電話        │1   │具  │門號0000000000號│
│    │                │    │    │，供犯罪所用之物│
│    │                │    │    │。              │
└──┴────────┴──┴──┴────────┘
附表五：在乙○○處查獲（重量為公克，粉末及液體後加註之編
        號乃憲兵司令部刑事鑑識中心94年1月19日（94）安鑑
        字第00153號鑑驗通知書所列之編號）
┌──┬─────────┬───────┬────┬────┬────┐
│編號│證   物   種   類 │鑑  驗  結  果│淨    重│取    樣│驗    餘│
├──┼─────────┼───────┼────┼────┼────┤
│1   │粉末2 包（即編號1-│愷他命        │116.17  │1.25    │114.92  │
│    │1 號）            │              │        │        │        │
├──┼─────────┼───────┼────┼────┼────┤
│2   │粉末2 包（即編號1-│愷他命        │47.2107 │0.3585  │46.8522 │
│    │2 號）            │              │        │        │        │
├──┼─────────┼───────┼────┼────┼────┤
│3   │粉末2 包（即編號1-│海洛因        │2.1246  │0.1454  │1.9792  │
│    │3 號）            │              │        │        │        │
├──┼─────────┼───────┼────┼────┼────┤
│4   │粉末1 包（即編號1-│無毒品成分    │0.3606  │0.0465  │0.3141  │
│    │4 號）            │              │        │        │        │
├──┼─────────┼───────┼────┼────┼────┤
│5   │液體1 瓶（即編號2 │無毒品成分    │29.7126 │0.5021  │29.2105 │
│    │號）              │              │(含瓶重)│        │(含瓶重)│
├──┼─────────┼───────┼────┼────┼────┤
│6   │粉末3 瓶          │愷他命        │2.6267  │0.1448  │2.4819  │
├──┼─────────┼───────┼────┼────┼────┤
│7   │藥丸9 瓶          │硝甲西泮（一粒│2.4470  │0.2729  │2.1741  │
│    │                  │眠）          │        │        │        │
└──┴─────────┴───────┴────┴────┴────┘
附表六：乙○○處查獲（均屬乙○○所有）
┌──┬────────┬─────┬────────┐
│編號│名　　　稱      │數量      │備　　　　　　註│
├──┼────────┼─────┼────────┤
│1   │秤              │1台       │供犯罪所用之物  │
├──┼────────┼─────┼────────┤
│2   │分裝袋          │171只     │供犯罪預備之物  │
├──┼────────┼─────┼────────┤
│3   │分裝吸管        │4支       │供犯罪所用之物  │
├──┼────────┼─────┼────────┤
│4   │分裝罐          │44個      │供犯罪預備之物  │
├──┼────────┼─────┼────────┤
│5   │帳冊            │1本       │大本，供犯罪預備│
│    │                │          │之物            │
├──┼────────┼─────┼────────┤
│6   │行動電話        │2具       │門號000000000、0│
│    │                │          │000000000，供犯 │
│    │                │          │罪所用之        │
└──┴────────┴─────┴────────┘
另同時查扣有小本帳冊1本，非被告乙○○所有，不得沒收。
